Inventaris van het archief van de Directie Bedrijfsstructurele Aangelegenheden, (1973) 1976-1984
Nationaal Archief, Den Haag
- Directie Bedrijfsstructurele Aangelegenheden (BSA), A
  - Organisatie, 07
    - Vastlegging van de werkzaamheden, 07.77
      - Agenda's, vergaderstukken en notulen van de bijeenkomsten van de structuuringenieurs bij de Provinciale Directies voor de Bedrijfsontwikkeling met het Bureau Coördinatie Beleidsontwikkelingen, 1977 - 1984; 85-95; 11 1 pak
        Nota bene: De 57e bijeenkomst ontbreekt
        - 1e - 6e bijeenkomst 1977 jan. - dec., 85; 1 pak
        - 7e - 12e bijeenkomst 1978 mrt. - sep., 86; 1 pak
        - 13e - 15e bijeenkomst 1978 okt. - dec., 87; 1 pak
        - 16e - 21e bijeenkomst 1979 jan. - okt., 88; 1 pak
        - 22e - 30e bijeenkomst 1980 jan. - dec., 89; 1 pak
        - 31e - 37e bijeenkomst 1981 jan. - nov., 90; 1 pak
        - 38e - 46e bijeenkomst 1982 jan. - nov., 91; 1 pak
        - 47e - 49e bijeenkomst 1983 jan. - mrt., 92; 1 pak
        - 50e - 53e bijeenkomst 1983 apr. - okt., 93; 1 pak
        - 54e - 55e bijeenkomst 1983 nov. - dec., 94; 1 pak
        - 56e en 58e bijeenkomst 1984 jan. - mrt., 95; 1 pak
      - Agenda's, vergaderstukken en notulen van de stafvergaderingen van de directie, 1978 - 1984; 96-104; 4 1 omslag en 5 1 pak
        - 1978 feb. - dec., 96; 1 pak
        - 1979 jan. - apr., 97; 1 omslag
        - 1980 nov. - 1981 nov., 98; 1 omslag
        - 1982 jan. - dec., 99; 1 pak
        - 1983 jan. - feb., 100; 1 pak
        - 1983 mrt. - mei, 101; 1 pak
        - 1983 juni - sep., 102; 1 pak
        - 1983 okt. - dec., 103; 1 omslag
        - 1984 jan. - apr., 104; 1 omslag
      - Maandverslagen van de directie, 1980 - 1983; 105; 1 pak
        143.8-0120-01 Minister van Landbouw, Natuur en Voedselkwaliteit
      - Agenda's, vergaderstukken en notulen van de vergaderingen van de hoofden Landbouwmaatregelen, 1980 - 1984; 106-107; 2 1 pak
        - 1980 - 1982, 106; 1 pak
        - 1983 - 1984, 107; 1 pak
      - Agenda's, vergaderstukken en notulen van vergaderingen van de Commissie Sociaal-Economische Voorlichting, 1980 - 1984; 108-109; 1 1 omslag en 1 1 pak
        - 28e - 38e vergadering 1980 - 1982, 108; 1 pak
        - 39e - 45e vergadering 1983 - 1984, 109; 1 omslag
      - Agenda en vergaderstukken van de gezamenlijke vergadering van de Directie Bedrijfsstructurele Aangelegenheden en de Directie Algemene Zaken, Milieu en Planologie gehouden op 29 juni, 1983; 110; 1 omslag
      - Agenda en vergaderstukken van de bijeenkomst van de provinciale cursuscoördinatoren gehouden op 9 april, 1984; 111; 1 omslag
      - Agenda's, vergaderstukken en notulen van de vergaderingen van de provinciale directeuren Landbouw en Voedselvoorziening, 1984; 112-113; 1 1 omslag en 1 1 pak
        - 1e - 2e vergadering 1984 jan. - feb., 112; 1 omslag
        - 3e - 4e vergadering 1984 mrt. - apr., 113; 1 pak
    - Wijze van uitoefening van de taak, 07.8
      - Stukken betreffende het opstellen van een nota inzake de door de Commissie voor de Ontwikkeling van de Beleidsanalyse aanbevolen disconteringsvoet bij kosten-batenanalyses van overheidsinvesteringen, 1980; 114; 1 omslag
  - Personeel, 08
    - Stukken betreffende het instellen van een onderzoek naar het functioneren van het management in de diensten voor de bedrijfsontwikkeling, 1978 - 1981; 115-118; 1 1 deel en 3 1 omslag
      075.8-0014-01 Minister van Landbouw, Natuur en Voedselkwaliteit
      143.8-0033-01 Minister van Landbouw, Natuur en Voedselkwaliteit
      - Stukken betreffende het instellen en verslagleggen van de Werkgroep Management in de Dienst voor de Bedrijfsontwikkeling' 1978 - 1979, 115; 1 omslag
      - Instrumentenboek ten behoeve van het onderzoek 1979, 116; 1 deel
      - Deelrapporten 2 en 3 van het onderzoek 1980, 117; 1 omslag
      - Reacties van de hoofdingenieurs-directeuren voor de Bedrijfsontwikkeling op het eindrapport van het onderzoek 1980 - 1981, 118; 1 omslag
    - Agenda's, vergaderstukken en notulen van de Dienstcommissie voor de Provinciale Directie voor de Bedrijfsontwikkeling, 1980 - 1982; 119; 1 pak
    - Agenda's, vergaderstukken en notulen van de Werkgroep Scholing Automatisering, 1981 - 1984; 120; 1 omslag
      Nota bene: De taak van deze werkgroep is het geven van een inzicht in de scholingsbehoefte in de verschillende sectoren van het departement op het gebied van automatisering
  - Taakuitvoering, 1
    - Milieuhygiëne, 1.777.1
      - Stukken betreffende het leveren van een bijdrage aan de Indicatief Meerjarenplannen voor respectievelijk Afvalstoffen, Bodem en Lucht, alsmede stukken betreffende het beantwoorden van Tweede Kamervragen inzake het voorlopig Indicatief Meerjarenplan Bodem, 1982 - 1984; 121; 1 omslag
        107.5-0009-01 Minister van Landbouw, Natuur en Voedselkwaliteit
      - Stukken betreffende het mede beantwoorden van Kamervragen met betrekking tot de brief van de staatssecretaris van Economische Zaken van 16 september 1982 betreffende het beleid inzake het starten van een (eigen) bedrijf, 1983; 122; 1 omslag
        158.1-0011-01 Minister van Landbouw, Natuur en Voedselkwaliteit
    - Ruimtelijke ordening, 1.777.8
      - Stukken betreffende het begeleiden van de opstelling van het voortgangsrapport van de Sociaal-Economische Beleidsgroep van de Stuurgroep voor het Integraal Structuurplan Noorden des Lands, 1976 - 1979; 123-124; 2 1 pak
        158.1-0263-01 Minister van Landbouw, Natuur en Voedselkwaliteit
        - 1976, 123; 1 pak
        - 1977 - 1979, 124; 1 pak
          Nota bene: Bevat tevens stukken betreffende het beantwoorden van Kamervragen
      - Stukken betreffende het bepalen van standpunten met betrekking tot de nota Voorrangsinventarisatie Relatienota-gebieden, de totstandkoming van beheersgebieden en reservaten en de selectie van Bijzonder Regionaal Welzijn-gebieden, 1977; 125; 1 pak
        079B.3-0001-01 Minister van Landbouw, Natuur en Voedselkwaliteit
      - Stukken betreffende het bepalen van een standpunt met betrekking tot de nota inzake de toekomstige vorm van het regionaal welzijnsbeleid, 1979; 126; 1 omslag
    - Landaanwinning en landverlies, 1.792
      - Stukken betreffende het bepalen van een standpunt inzake de inpolderingen bij Ferwerderadeel, 1976 - 1979; 127; 1 omslag
        079A.2-0001-01 Minister van Landbouw, Natuur en Voedselkwaliteit
    - Landbouwstructuurbeleid, 1.823.11.1
      - Stukken betreffende het opstellen van het rapport 'Landbouwverkenningen' ter voorbereiding op de opstelling van de Structuurvisie Landbouw, 1976 - 1977; 128; 1 pak
      - Stukken betreffende het opstellen van de Structuurvisie Landbouw, 1976 - 1978; 129-131; 3 1 pak
        - Agenda's, vergaderstukken en notulen van de Begeleidingscommissie Structuurvisie voor de Landbouw 1976, 129-130
          - 1976 apr., 129; 1 pak
          - 1976 mei, 130; 1 pak
        - Correspondentie 1976 - 1978, 131; 1 pak
      - Stukken betreffende het beantwoorden van kamervragen van het Tweede kamerlid Van der Linden inzake de Europese wetgeving op het gebied van de Landbouw, 1980 - 1981; 132; 1 omslag
      - Stukken betreffende het beantwoorden van vragen van burgers en landbouworganisaties inzake het landbouwstructuurbeleid; bevat tevens stukken betreffende het peilen van de stemming onder agrariërs, 1980 - 1983; 133; 1 omslag
      - Vergaderstukken van de Werkgroep Bedrijfsovername, 1983; 134; 1 pak
        Nota bene: De Werkgroep Bedrijfsovername had tot taak een nota Bedrijfsovername te produceren; alleen de concept-nota is aangetroffen
    - Landbouwkundig onderzoek, 1.823.11.2
      - Stukken betreffende het goedkeuren van de vaststelling en/of wijziging van de statuten van een proefstation of regionaal onderzoekscentrum, 1973 - 1984; 135-187; 52 1 omslag en 1 1 stuk
        - Bloementeeltvereniging Noord-Nederland 1975 - 1978, 135; 1 omslag
        - Proefboerderij 'Bosma Zathe' te Ureterp 1980 - 1981, 136; 1 omslag
        - Regionaal Onderzoekscentrum voor de Rundveehouderij voor het Oostelijk Zandgebied 'Aver Heino' 1979, 137; 1 omslag
        - Rijksproefstation voor Zaadonderzoek 1980, 138; 1 stuk
        - Stichting Boomteeltproeftuin voor Noord-Brabant en Limburg 1976 - 1979, 139; 1 omslag
        - Stichting De Jonge Onderzoekers Proeftuin Noord-Brabant 1978 - 1979, 140; 1 omslag
        - Stichting Dienstencentrum Proefbedrijven Paardenhouderij Nederland 1981 - 1984, 141; 1 omslag
        - Stichting Fruit- en Boomteeltproeftuin Midden Nederland 1977 - 1980, 142; 1 omslag
        - Stichting Fruitteeltproefbedrijf voor Noordhollands Noorderkwartier 1978 - 1979, 143; 1 omslag
        - Stichting Fruitteeltproeftuin voor Limburg en Noord-Brabant 1976 - 1983, 144; 1 omslag
        - Stichting Kruidentuin te Doornspijk 1978 - 1980, 145; 1 omslag
        - Stichting Laboratorium voor Bloembollenonderzoek 1976 - 1977, 146; 1 omslag
        - Stichting Nederlandse Uien-Federatie 1977 - 1980, 147; 1 omslag
        - Stichting Onderzoek Bestrijding Aardappelmoeheid en Andere Bodemziekten op Zand- en Dalgrond in Midden-Oost en Noord-Oost Nederland en de Stichting Interprovinciaal Onderzoeksorgaan voor de Akkerbouw op Zand- en Dalgrond in Midden-Oost en Noord-Oost Nederland 1977 - 1982, 148; 1 omslag
        - Stichting Onderzoekcentrum voor de Rundveehouderij in de Provincies Limburg, Noord-Brabant en Zeeland 1978 - 1979, 149; 1 omslag
        - Stichting Proefbedrijf voor Pluimveeteelt 1977 - 1978, 150; 1 omslag
        - Stichting Proefbijenstand 'Ambrosiushoeve' 1980, 151; 1 omslag
        - Stichting Proefboerderij 'Prof. dr. J.M. van Bemmelenhoeve' 1978 - 1979, 152; 1 omslag
        - Stichting Proefboerderij voor het Rivierengebied 'De Vlierd' 1978 - 1980, 153; 1 omslag
        - Stichting Proefboerderij Vredepeel 1978 - 1982, 154; 1 omslag
        - Stichting Proefboerderij Wijnandsrade 1978 - 1979, 155; 1 omslag
        - Stichting Proefboerderij Zuid-Holland 1978, 156; 1 omslag
        - Stichting Proefboerderijen IJsselmeerpolders 1976 - 1979, 157; 1 omslag
        - Stichting Proefboerderijen Noordelijke Akkerbouw 1978 - 1980, 158; 1 omslag
        - Stichting Proefcentrum voor de Rundveehouderij in het Centraal Veenweidegebied in het Westen des Lands 1978 - 1980, 159; 1 omslag
        - Stichting Proefstation voor de Champignoncultuur 1976 - 1977, 160; 1 omslag
        - Stichting Proefstation voor de Groente- en Fruitteelt onder Glas 1976 - 1979, 161; 1 omslag
        - Stichting Proefstation voor de Rundveehouderij, de Schapenhouderij en de Paardenhouderij 1982, 162; 1 omslag
        - Stichting Proefstation voor de Varkenshouderij 1982 - 1983, 163; 1 omslag
        - Stichting Proeftuin Breezand 1978 - 1979, 164; 1 omslag
        - Stichting Proeftuin Ens 1979 - 1982, 165; 1 omslag
        - Stichting Proeftuin Lent 1978 - 1981, 166; 1 omslag
        - Stichting Proeftuin Noord-Limburg 1976 - 1978, 167; 1 omslag
        - Stichting Proeftuin voor de Bloembollenteelt op de Zavelgronden 1978 - 1979, 168; 1 omslag
        - Stichting Proeftuin voor de Vollegrondsgroenteteelt in Noord-Holland 1978 - 1979, 169; 1 omslag
        - Stichting Selectiemesterij Oost-Nederland 1976 - 1979, 170; 1 omslag
        - Stichting Selectiemesterij Zuid-Nederland 1983, 171; 1 omslag
        - Stichting Stichtse Fruittuin 1978 - 1980, 172; 1 omslag
        - Stichting ter Exploitatie van de Proefboerderij 'Rusthoeve' 1978 - 1979, 173; 1 omslag
        - Stichting tot Exploitatie van het Proefstation voor de Bloemisterij in Nederland 1976 - 1979, 174; 1 omslag
        - Stichting Tuinbouwproef- en Demonstratiebedrijf Beemster 1979, 175; 1 omslag
        - Stichting Varkensproefbedrijf Zuid- en West-Nederland 1978 - 1979, 176; 1 omslag
        - Stichting Varkensselectiemesterij Noord-Nederland 1973 - 1978, 177; 1 omslag
        - Stichting Varkensselectiemesterij West-Nederland 1978 - 1979, 178; 1 omslag
        - Stichting voor het Fokkerijwezen bij de Pluimveehouderij 1978 - 1979, 179; 1 omslag
        - Stichting voor Landbouwkundig Onderzoek 1978 - 1979, 180; 1 omslag
        - Vereniging Meer Onderzoek Groenteteelt 1978 - 1979, 181; 1 omslag
        - Vereniging Naar Beter Fruit 1978 - 1980, 182; 1 omslag
        - Vereniging Proeftuin Rijnsburg en Omstreken 1975 - 1980, 183; 1 omslag
        - Vereniging Provinciaal Groenteteelt Proefbedrijf Groningen 1978 - 1979, 184; 1 omslag
        - Vereniging tot Bevordering van de Fruitteelt in de IJsselmeerpolders 1981 - 1983, 185; 1 omslag
        - Vereniging Varkensproefbedrijf Noord en Oost-Nederland 1979, 186; 1 omslag
        - Vereniging Vleutens Proeftuin 1978 - 1980, 187; 1 omslag
      - Stukken betreffende het goedkeuren van bestuursbesluiten van een proefstation of regionaal onderzoekscentrum inzake het verlenen van een zakelijk recht, het aangaan van een lening, het sluiten van een pachtovereenkomst en/of het aankopen of verkopen van grond en/of gebouwen, 1975 - 1984; 188-209; 20 1 omslag en 2 1 pak
        - Proefstation voor de Fruitteelt te Wilhelminadorp 1981, 188; 1 omslag
        - Proeftuin Rijnsburg 1980 - 1981, 189; 1 omslag
        - Regionaal onderzoekcentrum 'Bosma Zathe' 1980 - 1981, 190; 1 omslag
        - Stichting Fruit- en Boomteeltproeftuin Midden-Nederland 1978 - 1984, 191; 1 omslag
        - Stichting Laboratorium voor Bloembollenonderzoek te Lisse 1983, 192; 1 omslag
        - Stichting Proefbijenstand 'Ambrosiushoeve' 1980 - 1981, 193; 1 omslag
        - Stichting Proefboerderij 'De Prof. Dr. J.M. van Bemmelenhoeve' 1975 - 1978, 194; 1 omslag
        - Stichting Proefboerderij 'De Vlierd' 1982 - 1983, 195; 1 omslag
        - Stichting Proefboerderij Vredepeel 1977, 196; 1 omslag
        - Stichting Proefboerderij Wijnandsrade 1976 - 1983, 197; 1 pak
        - Stichting Proefboerderij Zuid-Hollandsche Eilanden 1978 - 1979, 198; 1 omslag
        - Stichting Proefboerderijen Noordelijke Akkerbouw 1978 - 1983, 199; 1 omslag
        - Stichting Proefcentrum Zegveld 1980 - 1982, 200; 1 omslag
        - Stichting Proefstation voor de Akkerbouw en Groenteteelt in de Volle Grond 1982, 201; 1 omslag
        - Stichting Proefstation voor de Fruitteelt 1980 - 1982, 202; 1 pak
        - Stichting Proefstation voor de Varkenshouderij 1983 - 1984, 203; 1 omslag
        - Stichting Proeftuin voor de Bloembollenteelt op Zavelgronden te Wieringerwerf 1981 - 1983, 204; 1 omslag
        - Stichting Selectiemesterij Zuid-Nederland 1981, 205; 1 omslag
        - Stichting ter Exploitatie van de Proefboerderij 'Rusthoeve' 1976 - 1977, 206; 1 omslag
        - Stichting Varkensproefbedrijf Noord- en Oost Nederland 1981 - 1983, 207; 1 omslag
        - Stichting Varkensproefbedrijf Zuid- en West Nederland 1980 - 1981, 208; 1 omslag
        - Vereniging 'Naar Beter Fruit' 1980, 209; 1 omslag
      - Stukken betreffende het goedkeuren van de statuten en de organisatie van het Landbouw Economisch Instituut, 1977 - 1979; 210; 1 omslag
        158.1-0158-01 Minister van Landbouw, Natuur en Voedselkwaliteit
      - Stukken betreffende het goedkeuren van de wijziging van de statuten van de Stichting voor de Bedrijfsontwikkeling in de Landbouw in de provincie Limburg, 1980; 211; 1 omslag
        158.1-0118-01 Minister van Landbouw, Natuur en Voedselkwaliteit
      - Pré-advies aan de Nationale Raad voor Landbouwkundig Onderzoek met betrekking tot het onderzoeksvoorstel 'Kennisoverdracht in de landbouw', 1984; 212; 1 stuk
        158.1-0115-01 Minister van Landbouw, Natuur en Voedselkwaliteit
    - Landbouwvoorlichting, 1.823.11.3
      Nota bene: Zie ook 07.353.3 Publiciteit en voorlichting
      - Stukken betreffende het organiseren van diverse publiciteitsacties in het kader van het honderdjarig bestaan van de landbouwvoorlichting, alsmede stukken betreffende het voorbereiden van het landbouwvoorlichtingsbeleid, 1976 - 1978; 213-215; 1 1 omslag en 2 1 pak
        158.1-0175-01 Minister van Landbouw, Natuur en Voedselkwaliteit
        Nota bene: Bevat tevens stukken van de Commissie 100 Jaar Landbouwvoorlichting
        - 1976 mrt. - aug., 213; 1 pak
        - 1976 sep. - dec., 214; 1 pak
        - 1977 - 1978, 215; 1 omslag
      - Stukken betreffende het opstellen van de nota Voorlichting in de Land- en Tuinbouw, 1977 - 1979; 216-217; 1 1 omslag en 1 1 pak
        Nota bene: Bevat tevens stukken van de Werkgroep Voorlichting
        - 1977 - 1978, 216; 1 pak
        - 1979, 217; 1 omslag
      - Stukken betreffende het opstellen van de nota 'Meerjarenplan voor de landbouwvoorlichting' en de nota 'Beleid sociaal-economische voorlichting van de landbouworganisaties en de voedingsbonden in de komende jaren', alsmede stukken betreffende het informeren van de Vaste Commissie voor Landbouw en Visserij van de Tweede Kamer inzake deze nota's, 1980 - 1982; 218; 1 pak
      - Nota 'Denken en doen: een blauwdruk voor de voorbereiding van voorlichtingsactiviteiten', opgesteld door de Hoofdafdeling Voorlichtingszaken, 1982; 219; 1 deel
      - Stukken betreffende het instellen en verslagleggen van de Werkgroep 50/50-voorlichting, 1982 - 1983; 220; 1 omslag
        158.1-0004-01 Minister van Landbouw, Natuur en Voedselkwaliteit
    - Ongunstige weersomstandigheden, 1.823.121
      - Stukken betreffende het adviseren van de minister van Binnenlandse Zaken over de voorstellen tot wijziging van de begroting van 1976 van de provincies Noord-Brabant, Limburg, Gelderland en Overijssel in verband met de kosten van de genomen maatregelen tegen droogteschade, alsmede stukken betreffende het vergoeden van de kosten gemaakt door de Organisatie Bescherming Bevolking en het Ministerie van Defensie voor maatregelen tegen droogteschade, 1976 - 1977; 221; 1 omslag
        158.1-0002-01 Minister van Landbouw, Natuur en Voedselkwaliteit
        158.1-0223-01 Minister van Landbouw, Natuur en Voedselkwaliteit
        158.1-0315-01 Minister van Landbouw, Natuur en Voedselkwaliteit
      - Stukken betreffende het opstellen van richtlijnen voor de toepassing van de Rijksgroepsregeling Zelfstandigen ten behoeve van agrariërs die door uitzonderlijke weersomstandigheden in financiële moeilijkheden zijn geraakt, alsmede stukken betreffende het beantwoorden van Tweede Kamervragen en vragen van landbouworganisaties en individuele agrariërs over deze regeling, 1976 - 1979; 222-223; 1 1 omslag en 1 1 pak
        - 1976 - 1977, 222; 1 pak
        - 1978 - 1979, 223; 1 omslag
      - Rapport "Na de droogte: Evaluatie van de Rijksgroepsregeling Zelfstandigen inzake hulpverlening aan in financiële nood geraakte agrariërs ten gevolge van de droogte in 1976" en een samenvatting van het rapport, 1978; 224; 1 omslag
      - Stukken betreffende het beantwoorden van Tweede Kamervragen inzake het door de Kamer gevraagde onderzoek naar de mogelijkheden voor het opvangen van de financiële gevolgen van natuurrampen, 1979; 225; 1 omslag
      - Stukken betreffende het beantwoorden van vragen van agrariërs, de Limburgse Land- en Tuinbouwbond, het Provinciaal Bestuur van Limburg en leden van de Tweede Kamer inzake compensatie voor de schade veroorzaakt door de hoge waterstanden, 1980, 1984; 226; 1 omslag
        158.1-0547-01 Minister van Landbouw, Natuur en Voedselkwaliteit
      - Stukken betreffende het beantwoorden van vragen van de Werkgroep Veenkoloniën, de Commissaris der Koningin in de provincie Groningen en leden van de Tweede Kamer inzake het nemen van maatregelen voor compensatie van de schade veroorzaakt door zware regenval, 1983; 227; 1 omslag
    - Paardenhouderij, 1.823.511
      - Stukken betreffende het opstellen van een notitie voor de minister inzake de nota 'Paarden in Nederland', 1978 - 1981; 228; 1 omslag
        051.3-0160-01 Minister van Landbouw, Natuur en Voedselkwaliteit
      - Stukken betreffende het goedkeuren van bestuursbesluiten van de Stichting Fonds Nederlandse Veefokkerij, 1980 - 1983; 229-233; 5 1 omslag
        - Toetreding als aandeelhouder in de Paardenstalling Schaesberg B.V. 1980, 229; 1 omslag
        - Toetreding als aandeelhouder in het Dienstencentrum Limburg voor de Nederlandse Paardenhouderij B.V. 1981 - 1982, 230; 1 omslag
        - Verstrekking van een lening aan de Stichting Totalisator Nederland 1981 - 1983, 231; 1 omslag
        - Verlening van een garantie voor het door de Stichting Nederlandse Draf- en Rensport te verstrekken prijzengeld 1982, 232; 1 omslag
        - Verlening van een subsidie voor een structuuronderzoek in de sector van de draf- en rensport 1982, 233; 1 omslag
    - Energievoorziening, 1.824.11
      - Stukken betreffende het instellen en verslagleggen van de Werkgroep Energieproduktie, 1980 - 1982; 234; 1 pak
      - Stukken betreffende het instellen en verslagleggen van de Werkgroep Energiebesparende Maatregelen in de Glastuinbouw, 1980 - 1983; 235; 1 pak
      - Stukken betreffende het opstellen van de Beschikking energiebesparende maatregelen in de glastuinbouw, alsmede stukken betreffende het opstellen van aanwijzingen inzake de uitvoering voor de hoofdingenieurs-directeuren voor de Bedrijfsontwikkeling, 1981 - 1983; 236-237; 1 1 omslag en 1 1 pak
        158.1-0372-01 Minister van Landbouw, Natuur en Voedselkwaliteit
        - 1981, 236; 1 pak
        - 1982 - 1983, 237; 1 omslag
      - Stukken betreffende het opstellen van een bijdrageregeling voor bedrijfsverkleining door glasafbraak in het kader van de Beschikking energiebesparende maatregelen in de glastuinbouw, 1982 - 1983; 238; 1 omslag
    - Waarborgen voor gewicht, maat, oorsprong en kwaliteitsnormen., 1.824.518.22
      - Stukken betreffende het goedkeuren van de wijziging van het pensioenreglement en de statuten van het Kwaliteits-Controle-Bureau voor Groenten en Fruit, 1977 - 1980; 239; 1 omslag
        157.2-0225-01 Minister van Landbouw, Natuur en Voedselkwaliteit
      - Stukken betreffende het goedkeuren van het besluit van het bestuur van de Nederlandse Algemene Keuringsdienst voor Siergewassen tot aanvulling van de lijst van niet-terugsportende anjerrassen, 1980; 240; 1 omslag
        157.2-0715-01 Minister van Landbouw, Natuur en Voedselkwaliteit
        Nota bene: Uit de stukken valt niet op te maken wat wordt bedoeld met niet-terugsportende anjerrassen
    - Kredietwezen, 1.825.7
      - Agenda's, vergaderstukken en besluitenlijsten van de Centrale Commissie voor het Gegarandeerd Bijzonder Bedrijfskrediet, 1981 - 1982; 241-249; 2 1 omslag en 7 1 pak
        - 1e vergadering 1981 juni, 241; 1 omslag
        - 2e vergadering 1981 juli, 242-244
          - Deel 1 1981 juli, 242; 1 pak
          - Deel 2 1981 juli, 243; 1 pak
          - Deel 3 1981 juli, 244; 1 pak
        - 3e - 5e vergadering 1981 sep. - nov., 245; 1 omslag
        - 6e vergadering 1981 dec., 246-247
          - Deel 1 1981 dec., 246; 1 pak
          - Deel 2 1981 dec., 247; 1 pak
        - 7e vergadering 1982 jan., 248; 1 pak
        - 8e vergadering 1982 mrt., 249; 1 pak
    - Bemoeienis van de overheid met het bedrijfsleven, 1.826.398
      - Beleidsnota's aan de minister en interne nota's inzake de ondersteuning van de bedrijfsverzorging in de landbouw, 1976 - 1978; 250; 1 omslag
        158.1-0217-01 Minister van Landbouw, Natuur en Voedselkwaliteit
      - Stukken betreffende het verslagleggen van de overleggroep Coördinatoren Uitvoering Regelingen, 1976 - 1980; 251-253; 1 1 omslag en 2 1 pak
        - 22e - 29e vergadering 1976 - 1977, 251; 1 pak
        - 30e - 39e vergadering 1978 - 1979, 252; 1 pak
        - 40e en 41e vergadering 1980, 253; 1 omslag
      - Stukken betreffende het verslagleggen van de Werkgroep Financieringsdeskundigen, 1976 - 1984; 254-256; 1 1 omslag en 2 1 pak
        - 1976 - 1977, 254; 1 omslag
        - 1978 - 1979, 255; 1 pak
        - 1980 - 1984, 256; 1 pak
      - Stukken betreffende het bepalen van een standpunt inzake de door de minister van Sociale Zaken vast te stellen subsidieregeling voor de aanschaf van een geluidsarme trekkercabine, 1977; 257; 1 omslag